【裁判字號】    97,上易,157
【裁判日期】    970515
【裁判案由】    竊盜等
【裁判全文】
臺灣高等法院臺南分院刑事判決         97年度上易字第157號
上  訴  人
即  被  告  甲○○
上列上訴人因竊盜案件，不服臺灣嘉義地方法院96年度易字第35
0號中華民國96年12月10日第一審判決（起訴案號：臺灣嘉義地
方法院檢察署96年度偵字第9048號、96年度蒞字第4816號），提
起上訴，被告就被訴事實為有罪之陳述，本院裁定依簡式審判程
序審理，判決如下：
    主  文
上訴駁回。
甲○○緩刑參年。緩刑期間向公益團體、地方自治機關或社區提
供一百二十小時之義務勞務，並按月提出閱讀勵志書籍之手寫八
百字以上之心得報告。
    事  實
一、甲○○於民國八十八年間曾犯贓物罪，經法院判處有期徒刑
    四月，緩刑三年，於八十九年十月三十一日確定，緩刑期間
    未經撤銷緩刑，致刑之宣告失其效力後，竟與羅峰政（經原
    審判處有期徒刑一年八月，緩刑五年確定）因經濟狀況不佳
    ，受沈德福（經本院九十六年度上易字第三六號刑事判決判
    處有期徒刑二年八月在案）引誘，渠等竟共同基於意圖為自
    己不法所有之犯意聯絡，結夥三人於民國九十五年七月七日
    凌晨一時許之夜間，共乘車牌號碼五六九○－ＮＷ號自用小
    貨車至嘉義市○○街六一八號乙○○住處，由甲○○在外把
    風，沈德福持自備鑰匙開啟該址大門，與羅峰政一同侵入住
    宅，竊取乙○○所有如附表編號一至三所示之物，得手後逃
    逸。嗣經乙○○發覺遭竊報警處理，經警循線持搜索票前往
    沈德福位於雲林縣大埤鄉○○村○○路二一０之一號住處及
    羅峰政住處搜索，當場查獲部分贓物，始查悉上情。
二、案經嘉義市政府警察局第一分局報告臺灣嘉義地方法院檢察
    署檢察官偵查後起訴。
    理  由
甲、程序方面：
    本件臺灣嘉義地方法院檢察署九十五年度偵字第六四五八號
    起訴書原記載被告甲○○涉犯刑法第三百四十九條第一項之
    收受贓物罪嫌，於原審審理期間，公訴人以九十六年度偵字
    第九０四八號、九十六年度蒞字第四八一六號追加被告甲○
    ○涉犯刑法第三百二十一條第一項之加重竊盜罪嫌（贓物部
    分嗣經公訴人撤回起訴在案），認被告係與羅峰政、沈德福
    共犯結夥三人以上於夜間侵入住宅竊盜罪嫌，而於原審審理
    時提出補充理由書陳明被告涉犯如前開所示之加重竊盜犯罪
    事實，且當庭敘明被告所犯係刑法第三百二十一條第一項第
    一款、第四款之加重竊盜罪嫌，本院自得就此予以審究，合
    先敘明。
乙、實體部分：
一、上揭犯罪事實，業經被告於原審及本院審理時坦承不諱，核
    與告訴人乙○○之指訴相符，且本件告訴人遭竊如附表編號
    一至三所示財物，亦經臺灣高等法院臺南分院九十六年度上
    易字第三六號被告沈德福加重竊盜案判決中認定明確，有該
    案刑事判決書正本在卷可稽，並經本院於審判時提示被告確
    認無訛，復有搜索扣押筆錄、扣押物品目錄表、贓物認領保
    管單、被害報告單、查扣證物及錄影翻拍照片等件在卷可稽
    ，上開補強證據，已足資擔保被告任意性自白之真實性，核
    與事實相合，本件事證明確，被告犯行堪以認定，應依法論
    科。
二、核被告所為，係犯刑法第三百二十一條第一項第一款、第四
    款之加重竊盜罪。被告與羅峰政、沈德福結夥三人竊盜，彼
    此間有犯意聯絡及行為分擔，皆為共同正犯。
三、原審以被告罪證明確，適用刑法第二十八條、第三百二十一
    條第一項第一款、第四款，刑法施行法第一條之一（原審漏
    引，惟不影響判決結果，予以指正）。並審酌刑法第五十七
    條科刑事項，量處被告有期徒刑一年八月。認事用法，核無
    不合，量刑亦堪認妥適。被告主張原審量刑過重，指摘原判
    決不當，為無理由，應予駁回。
四、查被告於八十八年間曾犯贓物罪，經法院判處有期徒刑四月
    ，緩刑三年，於八十九年十月三十一日確定，緩刑期間未經
    撤銷緩刑，致刑之宣告失其效力，而未曾受有期徒刑以上刑
    之宣告，有臺灣高等法院被告前案紀錄表可參。被告犯後坦
    承犯行，並賠償被害人損失六十萬元，有和解書可參（見本
    院卷第二十三頁），且被害人於本院審理時，亦為原諒被告
    之表示。本院認被告經此偵審程序教訓，應知警惕諒無再犯
    之虞，所宣告之刑以暫不執行為適當，併諭知被告緩刑三年
    ，復啟自新機會。又為促被告在緩刑期間確能改過向善，並
    依刑法第七十四條第二項第五款、第八款，命被告緩刑期間
    向公益團體、地方自治機關或社區提供一百二十小時之義務
    勞務，並按月提出閱讀勵志書籍之手寫八百字以上之心得報
    告，用以改善其行為。
據上論斷，應依刑事訴訟法第三百六十八條，刑法第七十四條第
一項第一款、第二項第五款、第八款，判決如主文。
本案經檢察官王碧霞到庭執行職務。
中    華    民    國    97    年    5    月    15   日
                  刑事第三庭  審判長法  官  陳義仲
                                    法  官  蔡勝雄
                                    法  官  蘇清水
以上正本證明與原本無異。
不得上訴。
                                    書記官  陳嘉琍
中    華    民    國    97    年    5     月    15    日
附錄：本判決論罪科刑條文
中華民國刑法第321條（加重竊盜罪）
犯竊盜罪而有左列情形之一者，處6月以上、5年以下有期徒刑：
一  於夜間侵入住宅或有人居住之建築物、船艦或隱匿其內而犯
    之者。
二  毀越門扇、牆垣或其他安全設備而犯之者。
三  攜帶兇器而犯之者。
四  結夥三人以上而犯之者。
五  乘火災、水災或其他災害之際而犯之者。
六  在車站或埠頭而犯之者。
前項之未遂犯罰之。


司法院資訊處製作；財團法人民間司法改革基金會備份。
